pt-BR: Material do tubo de entrada do flugelhorn: Cobre; Latão dourado; Alpaca; Latão rosa; Prata de lei; Latão amarelo; Outro
bg-BG: Материал на оловната тръба на флюгелхорн: Мед; Златен месинг; Нойзилбер; Розов месинг; Стерлингово сребро; Жълт месинг; Друго
ro-RO: Materialul tubului de fligorn: Cupru; Alamă aurie; Alpaca; Alamă roz; Argint masiv; Alamă galbenă; Altele
fr: Matériau de la branche d’embouchure du bugle: Cuivre; Laiton doré; Maillechort; Laiton rose; Argent massif; Laiton jaune; Autre
hr-HR: Materijal olovne cijevi krilnice: Bakar; Zlatna mjed; Novo srebro; Ružičasta mjed; Srebro sterling; Žuta mjed; Ostalo
sk-SK: Materiál náustku krídlovej trúbky: Meď; Zlatá mosadz; Niklové striebro; Červená mosadz; Šterlingové striebro; Žltá mosadz; Iné
el: Υλικό σωλήνα εισαγωγής φλικόρνου: Χαλκός; Χρυσός ορείχαλκος; Νεάργυρος (αλπακάς); Ροζ ορείχαλκος; Ασήμι sterling; Κίτρινος ορείχαλκος; Άλλο
tr: Flugelhorn ağız borusu malzemesi: Bakır; Altın pirinç; Nikel gümüş; Gül pirinç; Som gümüş; Sarı pirinç; Diğer
ru: Материал мундштучной трубки флюгельгорна: Медь; Золотая латунь; Нейзильбер; Розовая латунь; Стерлинговое серебро; Желтая латунь; Другое
ko: 플루겔호른 리드파이프 재질: 구리; 골드 브라스; 니켈 실버; 로즈 브라스; 스털링 실버; 옐로우 브라스; 기타
pl: Materiał na rurę ołowianą flugelhornu: Miedź; Złoty mosiądz; Nowe srebro; Różowy mosiądz; Srebro wysokiej próby; Żółty mosiądz; Inny
zh-TW: 柔音號導管材質: 紅銅; 金黃銅; 白銅; 玫瑰黃銅; 925 純銀; 黃銅; 其他
hu: A szárnykürt szájrészének anyaga: Vörösréz; Aranyréz; Alpakka; Rózsaréz; Sterling ezüst; Sárgaréz; Egyéb
th: วัสดุท่อนำของฟลูเกลฮอร์น: ทองแดง; โกลด์บราส; นิกเกิลซิลเวอร์; โรสบราส; เงินสเตอร์ลิง; เยลโลว์บราส; อื่นๆ
de: Material des Flügelhorn-Mundrohrs: Kupfer; Goldmessing; Neusilber; Rotmessing; Sterlingsilber; Gelbmessing; Sonstiges
nl: Bugel mondpijpmateriaal: Koper; Goudmessing; Nieuwzilver; Rozemessing; Sterling zilver; Geelmessing; Overige
pt-PT: material do tubo de entrada do fliscorne: Cobre; Latão dourado; Níquel-prata; Latão rosa; Prata de lei; Latão amarelo; Outro
sv: Flygelhornets ledningsrörmaterial: Koppar; Guldmässing; Nysilver; Rosémässing; Sterlingsilver; Gulmässing; Övrigt
es: Material del tubo de entrada del fliscorno: Cobre; Latón dorado; Alpaca; Latón rosa; Plata de ley; Latón amarillo; Otro
sl-SI: Material ustnične cevi krilnega roga: Baker; Zlata medenina; Novo srebro; Rožnata medenina; Srebro (sterling); Rumena medenina; Drugo
en: Flugelhorn leadpipe material: Copper; Gold brass; Nickel silver; Rose brass; Sterling silver; Yellow brass; Other
ja: フリューゲルホルンのリードパイプの素材: 銅; ゴールドブラス; 洋白; ローズブラス; スターリングシルバー; イエローブラス; その他
zh-CN: 柔音号吹嘴管材质: 铜; 金铜; 镍银合金; 玫瑰铜; 925 银; 黄铜; 其他
cs: Materiál, ze kterého je vyrobena ústnice křídlovky: Měď; Zlatá mosaz; Nové stříbro; Červená mosaz; Mincovní stříbro; Žlutá mosaz; Ostatní
vi: Chất liệu ống dẫn khí kèn flugelhorn: Đồng đỏ; Đồng thau vàng; Bạc niken; Đồng thau hồng; Bạc Sterling; Đồng thau; Khác
da: Materiale i flugelhornets mundrør: Kobber; Guldmessing; Nysølv; Rosamessing; Sterlingsølv; Gul messing; Andet
nb: Flugelhorn-rørmateriale: Kobber; Gullmessing; Nysølv; Rosémessing; Sterlingsølv; Gul messing; Annet
lt-LT: Fliugelhornio kandiklio vamzdžio medžiaga: Varis; Aukso spalvos žalvaris; Nikelio sidabras; Rožinis žalvaris; 925 prabos sidabras; Geltonasis žalvaris; Kita
it: Materiale del canneggio del flicorno: Rame; Ottone dorato; Alpacca; Ottone rosa; Argento sterling; Ottone giallo; Altro
fi: Flyygelitorven suukappaleen putken materiaali: Kupari; Kultamessinki; Uushopea; Punamessinki; Sterlinghopea; Keltamessinki; Muu